【裁判字號】    97,訴,410
【裁判日期】    970715
【裁判案由】    違反毒品危害防制條例
【裁判全文】
臺灣嘉義地方法院刑事判決               97年度訴字第410號
公  訴  人  臺灣嘉義地方法院檢察署檢察官
被      告  甲○○
上列被告因違反毒品危害防制條例案件，經檢察官提起公訴（97
年度毒偵字第768號），本院合議庭裁定由受命法官獨任行簡式
審判程序審理後，判決如下：
    主  文
甲○○施用第一級毒品，累犯，處有期徒刑柒月；又施用第二級
毒品，累犯，處有期徒刑肆月。應執行有期徒刑拾月。
    事  實
一、甲○○前因施用毒品案件，先後經本院以88年度毒聲字第
    136號、88年度毒聲字第1783號裁定送觀察、勒戒後，因均
    認無繼續施用之傾向，復經臺灣嘉義地方法院檢察署檢察官
    分別以88年度偵字第1022號、89年度毒偵字第70號為不起訴
    處分確定。嗣又因施用毒品案件，經本院以90年度毒聲字第
    1255號裁定令入戒治處所強制戒治，於民國92年10月19日強
    制戒治執行完畢。復於96年間，因違反毒品危害防制條例案
    件，經本院以96年度訴字第667號判決判處有期徒刑10月，
    減為有期徒刑5月確定，於96年11月29日易科罰金執行完畢
    。詎其仍不知悔改，於強制戒治執行完畢後5年內，分別基
    於施用第1級毒品及施用第2級毒品之犯意，在97年1月21
    日下午某時，在嘉義市蘭潭附近，以將第2級毒品甲基安非
    他命置於玻璃球內燒烤吸食煙霧之方式，施用第2級毒品甲
    基安非他命1次；復於同日晚間某時，在嘉義市○區○○街
    32號住處內，以將第1級毒品海洛因摻水再以針筒注射入體
    內之方式，施用第1級毒品海洛因1次。嗣於97年1月23日晚
    間10時許，在嘉義市○○路與友愛路口為警盤查，並得其同
    意採集其尿液送驗，經送驗結果呈嗎啡、甲基安非他命陽性
    反應，而查悉上情。
二、案經嘉義市警察局第一分局報請臺灣嘉義地方法院檢察署檢
    察官偵查起訴。
    理  由
一、按除被告所犯為死刑、無期徒刑、最輕本刑為3年以上有期
    徒刑之罪或高等法院管轄第一審案件者外，於法院行準備程
    序進行中，被告先就被訴事實為有罪之陳述時，審判長得告
    知被告簡式審判程序之旨，並聽取當事人、代理人、辯護人
    及輔佐人之意見後，裁定進行簡式審判程序；且受命法官行
    準備程序，與法院或審判長有同一之權限；又簡式審判程序
    之證據調查，不受刑事訴訟法第159條第1項、第161條之2、
    第161條之3、第163條之1及第164條至第170條規定之限制，
    刑事訴訟法第273條之1第1項、第279條第2項前段、第273條
    之2分別定有明文。查本案被告甲○○所犯為死刑、無期徒
    刑、最輕本刑為3年以上有期徒刑以外之罪，且非高等法院
    管轄第一審之案件，經本院合議庭裁定由受命法官行準備程
    序時，被告就被訴事實為有罪之陳述後，復經本院合議庭裁
    定由受命法官獨任行簡式審判程序，是其證據之調查，自不
    受刑事訴訟法第159條第1項、第161條之2、第161條之3、第
    163條之1及第164條至第170條規定之限制，合先敘明。
二、訊據被告甲○○對於上揭犯行，於本院準備程序及審理時均
    坦承不諱，且被告於97年1月23日22時43分許經採尿送驗，
    呈嗎啡及甲基安非他命陽性反應等情，有正修科技大學超微
    量研究中心檢驗報告、查獲毒品案件採集尿液送驗姓名對照
    表各1張附卷可稽。準此，足認被告自白施用第1級毒品海洛
    因、第2級毒品甲基安非他命之犯行，核與事實相符，應堪
    採信。
三、論罪科刑：
(一)、核被告所為，係犯毒品危害防制條例第10條第1項之施用第1
    級毒品罪及同條第2項之施用第2級毒品罪。
(二)、被告持有第1級毒品海洛因及第2級毒品甲基安非他命進而施
    用之，其持有之低度行為應為施用之高度行為所吸收，均不
    另論罪。
(三)、被告所犯上開2罪，犯意各別，罪名有異，應予分論併罰。
(四)、被告前於96年間，因違反毒品危害防制條例案件，經本院以
    96年度訴字第667號判決判處有期徒刑10月，減為有期徒刑5
    月確定，甫於96年11月29日易科罰金執行完畢等情，有臺灣
    高等法院被告前案紀錄表在卷可參，其受徒刑之執行完畢後
    ，5年以內故意再犯本件有期徒刑以上之罪，為累犯，應依
    刑法第47條第1項規定加重其刑。
(五)、爰審酌被告前因施用毒品犯行，經強制戒治執行完畢，猶不
    思藉機徹底戒除施用毒品之惡習，仍再次施用毒品，惟其施
    用毒品係自戕行為，暨本件施用毒品之手段，其犯後坦承犯
    行態度良好等一切情狀，各量處如主文所示之刑，並定其應
    執行之刑。
據上論斷，依刑事訴訟法第299條第1項前段、第273條之1第1項
，毒品危害防制條例第10條第1項、第2項，刑法第11條、第47
條第1項、第51條第5款，判決如主文。
本案經檢察官陳慧玲到庭執行職務。
中   華   民    國      97    年    7     月    15    日
                  刑事第五庭     法  官  洪嘉蘭
上列正本證明與原本無異。
如不服本判決，應於判決送達後十日內向本院提出上訴狀，上訴
書狀依法應敘述具體理由，如未敘述具體理由者，應於上訴期間
屆滿後二十日內補提理由書於本院（均應附繕本）。
中   華   民    國      97    年    7     月    15    日
                                 書記官  吳明蓉
附錄本案論罪科刑法條全文：
毒品危害防制條例第10條：
施用第1級毒品者，處6月以上5年以下有期徒刑。
施用第2級毒品者，處3年以下有期徒刑。


司法院資訊處製作；財團法人民間司法改革基金會備份。
